臺灣屏東地方法院民事判決
111年度家繼訴字第23號
原      告  周哲昌  


            周建昌  

            周建智  

上  共  同
訴訟代理人  梁智豪律師
被      告  周振昌  

            周建成  

上  共  同
訴訟代理人  邱芬凌律師
上列當事人間請求損害賠償事件，經本院於民國111年10月18日
言詞辯論終結，判決如下：                   
    主      文
原告之訴及假執行之聲請均駁回。
訴訟費用由原告連帶負擔。 　　
　　事實及理由
壹、程序事項
一、按訴狀送達後，原告不得將原訴變更或追加他訴，但擴張或
    減縮應受判決事項之聲明者，不在此限；不變更訴訟標的，
    而補充或更正事實上或法律上之陳述者，非為訴之變更或追
    加，民事訴訟法第255條第1項第3款、第256條分別定有明文
    ，該規定依家事事件法第51條為家事訴訟事件所準用。查原
    告起訴時，原聲明請求：「一、被告周振昌應給付新臺幣(
    下同)385萬元並自起訴狀送達翌日起至清償日止，按週年利
    率5%計算之利息予周昭啟之全體繼承人公同共有。二、被告
    周建成應給付新臺幣75萬元並自起訴狀送達翌日起至清償日
    止，按週年利率5%計算之利息予周昭啟之全體繼承人公同共
    有。三、訴訟費用由被告負擔。四、第一、二項聲明，原告
    願供擔保，請准宣告假執行。」（見本院卷第11頁）。嗣於
    本院民國111年10月18日言詞辯論期日變更訴之聲明為：「
    一、被告周振昌應給付新臺幣(下同)525萬元並自本訴狀送
    達翌日起至清償日止，按週年利率5%計算之利息予周昭啟之
    全體繼承人公同共有。二、被告周建成應給付新臺幣75萬元
    並自起訴狀送達翌日起至清償日止，按週年利率5%計算之利
    息予周昭啟之全體繼承人公同共有。三、訴訟費用由被告負
    擔。四、第一、二項聲明，原告願供擔保，請准宣告假執行
    。」（見本院卷第375頁）。核原告所為上開聲明變更，分
    別係更正法律上之陳述及擴張應受判決事項之聲明，與上揭
    規定相符，應予准予，合此敘明。　
貳、實體事項　　
一、原告起訴主張：　
　㈠緣兩造之父親即被繼承人周昭啟(下簡稱周昭啟)於民國(下同
    )109年12月8日罹患大腸癌不幸病故後，兩造就其所遺不動
    產均已按周昭啟生前指定完成過戶登記，惟就其所遺存款、
    投資合計共新臺幣(下同)5,086,235元應如何分配則發生爭
    執。原告等3人原本主張前開存款及投資依兩造應繼分比例
    平均分配，然被告周振昌非但不同意，反主張先歸墊伊為周
    昭啟支出之生活費、外勞薪資相關費用、喪葬費用共計927,
    096元後，餘款再由兩造均分。兩造就此無法達成協議，被
    告周振昌因此對原告3人及被告周建成提起履行扶養協議等
    訴訟，現由鈞院以110年度家親聲字第173號審理中，被告周
    振昌嗣於該案開庭時當庭撤回對於被告周建成之請求。
　㈡然就原告等所知，周昭啟生前應有相當資力支出其個人生活
    上必要費用，何需被告周振昌墊付，因此調閱周昭啟生前設
    於華南商業銀行屏東分行帳號為000000000000之帳戶(下稱
    系爭帳戶)存款往來明細，始發現下列事實：
　⒈周昭啟於108年1月15日因大腸癌病重而昏迷，經原告周建昌
    於當日下午送往寶建醫院急救並入住加護病房，被告周振昌
    則於108年1月17日簽署放棄急救同意書，嗣經醫院搶救得宜
    ，周昭啟方於108年2月2日出院。詎原告調取系爭帳戶往來
    明細後發現該帳戶存款於108年1月16日經遭他人提領現金42
    萬元(見本院卷第41頁)，嗣經原告調取當日取款憑條，發現
    其上字跡為被告周振昌所書(見本院卷第51頁)。兩造曾於周
    昭啟出院後約定於108年3月15日返回老家召開家庭會議商議
    周昭啟後續照護問題，被告周振昌疑似擔心盜領一節事跡敗
    露，遂於108年3月15日當日將其前開盜領之42萬元存回系爭
    帳戶(見本院卷第43頁)，顯可懷疑被告周振昌利用周昭啟意
    識不清或病痛纏身時盜用其存摺、印章並盜領款項。
　⒉系爭帳戶於周昭啟前往住院期間即108年1月28日、108年1月2
    9日分別匯款145萬元、45萬元至被告周振昌之帳戶中，經原
    告調取該日2紙取款憑條，亦為被告周振昌之筆跡(見本院卷
    第53頁)。
　⒊系爭帳戶於108年5月17日匯款10萬元至被告周振昌帳戶中，
    經原告原告調取該紙取款憑條亦為被告周振昌之筆跡(見本
    院卷第55頁)。
　⒋系爭帳戶於109年11月9日分別匯款75萬元至被告周振昌、周
    建成之帳戶中，經原告原告調取該日2紙取款憑條亦為被告
    周振昌之筆跡(見本院卷第57頁)。
　⒌周昭啟於109年11月22日至同年月28日已呈現彌留狀態，系爭
    帳戶卻仍於109年11月23日、109年11月26日分別遭提領現金
    30萬、20萬元，經原告原告調取該2紙取款憑條亦為被告周
    振昌之筆跡(見本院卷第59頁)。
　⒍系爭帳戶曾於109年11月16日借款60萬元予龍卯企業社，然龍
    卯企業社未如先前借款模式，開立遠期支票並以系爭帳戶兌
    現。經原告向龍卯企業社負責人顏莉容查詢後始知，顏莉容
    借款時即以龍卯企業社為發票人，開立發票日期為109年12
    月15日、110年1月15日面額各30萬元之遠期支票2紙，循過
    往借款模式在支票背面直接書立周昭啟姓名及系爭帳戶，且
    將該2紙支票交付華南銀行屏東分行，預定於發票日屆至時
    即得以系爭帳戶兌領以還款。被告周振昌可能於周昭啟109
    年12月8日逝世後，持系爭帳戶存摺、印鑑將該2紙支票抽回
    ，再以變造支票背書方式，將原委任取款背書之帳戶刪除，
    改以周振昌獨資經營之昌利工程行帳戶兌現該2紙支票，上
    開事實亦有顏莉容提供之提回歷史影像報表2紙、昌利工程
    行商工登記公示資料可稽(見本院卷第63至67頁)。
　⒎被告周振昌嗣提出其將證人顏國長開立之支票以周昭啟帳戶
    託收之票據全數撤回，再分別轉入其與被告周建成帳戶內之
    票據撤回申請書影本3紙(見本院卷第203至205頁)，是證人
    顏國長確實曾交付龍卯企業社為發票人，以台北富邦銀行為
    付款人之支票6紙，面額合計共200萬元予周昭啟，均遭被告
    周振昌於109年11月24日抽回，改以其獨資經營之昌利工程
    行帳戶兌現該6紙支票。是除⒍所列之2紙支票外，另4紙支票
    號碼為「JU272540號，票面金額40萬元」、「JU279583號，
    票面金額30萬元」、「JU279584號，票面金額40萬元」、「
    JU279588號，票面金額30萬元」亦遭被告周振昌以同一手法
    不法侵害周昭啟之遺產，此4紙支票部分共計140萬元，證人
    顏國長亦到庭證述均已兌現，被告周振昌亦不否認。
　㈢綜上，被告周振昌於前開所列，共計不法侵害周昭啟財產合
    計525萬元，被告周建成則不法侵害周昭啟財產75萬元，爰
    依民法第184條及公同共有法律關係提起本訴，主張被告等
    應將上開侵害周昭啟財產之金額返還周昭啟全體繼承人公同
    共有，爰聲明：⒈被告周振昌應給付新臺幣(下同)525萬元並
    自本訴狀送達翌日起至清償日止，按週年利率5%計算之利息
    予周昭啟之全體繼承人公同共有。⒉被告周建成應給付新臺
    幣75萬元並自起訴狀送達翌日起至清償日止，按週年利率5%
    計算之利息予周昭啟之全體繼承人公同共有。⒊訴訟費用由
    被告負擔。⒋第一、二項聲明，原告願供擔保，請准宣告假
    執行。
二、被告答辯略以：
　㈠被告周振昌於108年1月16日提領42萬元部分：
　  周昭啟原與證人莊紀元同居於莊紀元住處，於107年10月間
    因病進行造口手術，莊紀元有感年事已高，無法繼續照顧周
    昭啟，乃要求周昭啟之子嗣於周昭啟出院後將其接回照顧，
    然周昭啟原有之屏東市民族路住處過於老舊，不利其安養，
    被告周振昌遂於107年10月間另購置坐落於屏東市廣東路之
    房屋作為周昭啟日後安養處所，被告周振昌購置該屋時需支
    付自備款531萬元、代辦費15萬元等合計共546萬元之費用，
    被告周振昌因購屋後手頭資金較不足，故曾向友人借款周轉
    45萬元支應開銷。周昭啟知悉此事後，於108年1月15日前幾
    日向被告周振昌表示可無息借款予被告周振昌先清償向友人
    之欠款，以減輕利息支出，但周昭啟如需用錢時被告周振昌
    即應返還，此事亦為證人莊紀元知之甚詳。故108年1月15日
    周昭啟即將印鑑、存摺轉交被告周振昌，囑被告周振昌自行
    提款，因被告周振昌翌日身上尚有現金3萬元，故僅自周昭
    啟帳戶中提領42萬元，湊足45萬元後先清償友人。迨108年3
    月15日前，周昭啟表示其友人於108年3月15日要借款，擔心
    帳戶內存款不足，要求被告周振昌先清償前開借款，被告周
    振昌隨即於108年3月15日將42萬元現金匯入周昭啟系爭帳戶
    中。
　㈡於108年1月28日、29日分別匯款145萬元及45萬元部分：
　⒈緣周昭啟生前承諾每名子女購屋時將各補助200萬元，而原告
    周哲昌等人購屋時，周昭啟確有補助各200萬元，故被告周
    振昌購屋時，亦允補助被告周振昌購屋款200萬元。
　⒉周昭啟術後意識即清醒，故其帳戶存摺、印鑑均由其本人保
    管，並放在中華路之居住處，108年1月28日周昭啟因已計畫
    出院，故先請證人莊紀元通知外籍看護將存摺、印鑑帶至醫
    院交給被告周振昌，囑被告周振昌提領145萬元做為補助被
    告周振昌購屋之部分補助款，翌日再囑被告周振昌匯款45萬
    元作為被告周振昌日後在廣東路住處之裝修、設備費用。被
    告周振昌依其囑咐匯款後，108年1月31日周昭啟表示證人顏
    國長欲向其借款，而通知被告周振昌將存摺、印鑑拿到醫院
    交給訴外人顏莉容處理，訴外人顏莉容辦妥後再依周昭啟指
    示，將存摺及印鑑帶至中華路住處由外籍看護收回。
　㈢被告周振昌於108年5月17日領款10萬元部分：
　　緣108年5月15日周昭啟昔日服役之友人共4人自臺中南下探
    望周昭啟，當日周昭啟設宴款待臺中友人，莊紀元、周昭啟
    及外籍看護均在場，周昭啟另請臺中友人代購龜鹿二仙膠、
    藥酒等物品，當日花費約85,000元，被告周振昌當時在外工
    作，無法立刻回到周昭啟住處拿存摺及印鑑取款，故先以自
    己帳戶內領款10萬元支應，此亦有被告周振昌存摺影本交易
    明細可證(見本院卷第161頁)，周昭啟於108年5月17日將存
    摺及印鑑交由被告周振昌領款10萬元以返還，與常理並無不
    合。
　㈣109年11月9日匯款75萬元予被告周振昌及周建成部分：
　⒈緣周昭啟前承諾補助被告周振昌購屋款200萬元，然僅先給付
    145萬元，故此次被告周振昌依周昭啟指示辦理，再匯款75
    萬元，其中55萬元為補足購屋補助款，多餘之20萬元則要求
    被告周振昌代為清償周昭啟積欠莊紀元之債務，被告周振昌
    事後欲將20萬元清償予莊紀元時，莊紀元表示被告周振昌需
    代墊周昭啟生活費用，經濟上有壓力，要被告周振昌先將20
    萬元留在身邊，待日後湊足周昭啟所有積欠之250萬元後再
    一次清償。
　⒉被告周建成因長期生病，無謀生能力，周昭啟擔心其一旦過
    世，被告周建成之安養會生問題，故指示被告周振昌先匯款
    75萬元予被告周建成作為日後安養及醫療費用。
　㈤109年11月23日、109年11月26日分別領款30萬元、20萬元部
    分：
　　此為被告周振昌依周昭啟指示，至廣東路周昭啟住所拿存摺
    、印鑑至銀行領款回周昭啟住所交給周昭啟，因周昭啟表示
    係為贈與給其所認乾女兒羅小美(見本院卷第163頁)。
　㈥支票部分：
　⒈周昭啟生前曾於107年間向證人莊紀元借款200萬元，後清償6
    0萬元，於107年間再借款110萬元，合計積欠莊紀元250萬元
    。
　⒉因周昭啟生前有3筆美金保險，每筆金額各美金3萬元，並以
    原告周建昌、周建智及被告周建成為保險受益人，前開保險
    期限業已屆至，周昭啟欲以前開保險金美金9萬元清償莊紀
    元之債務。因此，原告於另案中所提之錄影檔案中，周昭啟
    即要求被告周建昌要將美金存摺歸還，此有該案錄音譯文可
    參(見本院卷第165至198頁)，並於108年3月28日書寫切結契
    約書時特別載明：「(二)美金需歸還周昭啟。備註：剩周建
    昌、周建智之美金存款需歸還家父所有。」(見本院卷第199
    頁)，然原告周建昌、周建智事後均未將美金存摺交還周昭
    啟，致周昭啟一直無法還款予證人莊紀元。
　⒊周昭啟為解決與證人莊紀元之債務，乃於109年9月26日請證
    人莊紀元、顏國長至居住處協商，表示因原告周建智等人未
    歸還美金，擬將顏國長開立之支票部分轉存至被告周建成名
    下作為其日後醫療生活補助，另轉部分至被告周振昌名下，
    兌現後歸還其總共積欠證人莊紀元之借款250萬元，日後並
    交由被告周振昌處理，如有餘款可作為被告周振昌多年來細
    心照料之福利金，此有周昭啟口述、被告周振昌筆記，並經
    證人莊紀元、顏國長見證之書面在卷可證(見本院卷第201頁
    )。基此，被告周振昌便於109年11月24日依周昭啟指示，持
    周昭啟交付之印鑑、存摺，將顏國長所開立之支票以周昭啟
    帳戶脫收支票據全數撤回，並依周昭啟指示分別轉入自己及
    被告周建成名下帳戶內，此有票據撤回申請書影本3紙可證(
    見本院卷第203至205頁)。
　㈦由證人莊紀元、顏國長之證述，足證：周昭啟臨終前意識清
    醒，並未因彌留而意識不清，雖曾於108年1月15日昏迷住院
    ，然翌日即清醒；周昭啟與顏國長長期有金錢借貸關係，周
    昭啟習慣自行保管存摺及印鑑，需領款匯款會請外勞拿存摺
    交給顏國長、顏國長之女或被告周振昌代為領款，辦妥後周
    昭啟會再次核對存摺金額後再交由外勞放回原處。而周昭啟
    於109年9月26日在顏國長、莊紀元面前口述其曾向莊紀元借
    款，原擬以美金保險清償，但原告等人不願交出，故囑咐被
    告周振昌以顏國長之借款代償，部分轉為周建成之照顧費用
    一事時，周昭啟意識清楚，會議紀錄「許莊紀元」、「顏國
    長」之署押為其等親簽，周昭啟因手抖嚴重而無法簽名；被
    告周振昌購置廣東路住處供周昭啟居住，周昭啟曾向莊紀元
    表示會補貼周振昌房屋裝潢及設備費用。
　㈧原告雖主張周昭啟有可立即變現之投資多達465萬元，何需  
    向莊紀元借款云云，惟該465萬元中包括周昭啟出租之不動
    產、投資型證券，均為其生前重要固定收入，而被告周振昌
    既於109年9月26日承諾負責清償周昭啟積欠莊紀元之債務，
    周昭啟又何需處分固定收入之資產？原告以此否認周昭啟向
    莊紀元借款之事實，顯無理由。
　㈨被繼承人於繼承發生前如何運用、分配財產，屬其財務自主
    管理之權利，對於子女亦可能因是否盡孝、個人因素而有差
    別，並非對於每名子女均需同等對待，而被告周振昌長年照
    顧周昭啟生活起居，周建成因罹病無法工作維持生活，故周
    昭啟縱於生前將財產贈與被告周振昌、周建成，亦屬其個人
    權力，原告無法舉證證明被告周振昌係利用周昭啟不知情下
    使用周昭啟存款，尚難以周昭啟對子女有差別對待，即認被
    告周振昌、周建成設有不法等語。爰聲明：原告之訴駁回。
三、兩造不爭執事項：
　㈠兩造均為被繼承人周昭啟之子，為周昭啟之法定繼承人，周
    昭啟於109年12月8日過世，所遺不動產業經兩造依周昭啟生
    前指定辦理繼承過戶登記完畢。
　㈡周昭啟於108年1月15日因大腸癌病重而昏迷住院治療，於108
    年2月2日出院，被告周振昌於108年1月16日自周昭啟系爭帳
    戶中提領現金42萬元，嗣於108年3月15日將42萬元存回系爭
    帳戶(見本院卷第41、43、51頁)、於周昭啟住院期間即108
    年1月28日、108年1月29日分別自周昭啟系爭帳戶匯款145萬
    元、45萬元至被告周振昌之帳戶(見本院卷第53頁)、於108
    年5月17日自系爭帳戶匯款10萬元至被告周振昌帳戶(見本院
    卷第55頁)、於109年11月9日自系爭帳戶分別匯款75萬元至
    被告周振昌、周建成之帳戶(見本院卷第57頁)、於109年11
    月23日、109年11月26日自系爭帳戶分別提領現金30萬、20
    萬元(見本院卷第59頁)。
　㈢周昭啟與證人顏國長長期有借貸關係，證人顏國長曾交付以
    龍卯企業社為發票人，以台北富邦銀行為付款人之支票6紙
    ，面額合計共200萬元予周昭啟。經被告周振昌將上開支票
    全數撤回，再分別轉入其與被告周建成帳戶內(見本院卷第2
    03至205頁)，證人顏國長亦到庭證述上開6紙支票均已兌現
    。
四、兩造爭執事項：
　㈠被告周振昌提領系爭款項，及將系爭6筆支票撤回後兌現轉入
    自己及被告周建成之帳戶，是否經周昭啟之授權？
　㈡原告請求被告周振昌、周建成分別給付525萬元、75萬元予周
    昭啟全體繼承人，是否有理由？
五、本院得心證之理由：
　㈠被告周振昌提領系爭款項，及將系爭6筆支票撤回後兌現轉入
    自己及被告周建成之帳戶均係經周昭啟之授權。
　⒈兩造之父周昭啓自108年2月15日生病送醫住院後，皆由被告
    周振昌照顧生活起居，直至109年12月8 日過世止，幾近二
    年之久，從整修舊屋至另購新房，召集家族會議達成扶養協
    議，聘顧監督外傭照料周昭啓生活，辦理住院醫療等情，為
    兩造所不爭執。另「除了被告外，其他的人都沒有照顧過周
    昭啓，住在那邊三年都沒有看到人，只有看到被告，被告每
    天工作完就去。」 （本院卷第241頁）並經證人莊紀元結證
    屬實，顯見周昭啓與被告周振昌已建立良好的信任及依賴關
    係，周昭啓對待被告周振昌自會有別於其他子女。並且以一
    個來日無多又體弱多病的老人而言，對特別親近照顧他的子
    女，給予財產上的資助或回饋，亦合於情理之常，是以本件
    周昭啓將系爭款項委由被告二人領取，要非突兀之舉。
　⒉兩造就被告周振昌多次提領周昭啓帳戶內之系爭款項及系爭
    支票兌現轉入被告帳戶內等事實，均不爭執，固應認為真實
    。然周昭啓自108年2月15日起至109年12月8 日過世為止，
    期間何人保管印章存摺？何人去領？「（具結證人莊紀元答
    ：周昭啓親自保管帳簿，有提領款項必要時，係將其印章存
    摺交由外傭轉交訴外人顏國長的女兒幫他領，周昭啓雖住院
    ，但是腦筋很清楚而且只有昏迷二天。（周昭啓有無請兒子
    去領過錢？）沒有，周昭啓都是請外勞拿存摺給周昭啓，且
    領完錢回來還會再確認有無多領或少領會核對。」（本院卷
    第239頁）已據曾與周昭啓共同生活30年之莊紀元到庭證述
    明白，核與證人顏國長結稱之內容大致相符（本院卷第252-
    253頁）。因此周昭啓平時親自保管存摺，在絕大多數時間
    處於清醒狀態，卻從未對被告周振昌多次提領之系爭款項有
    任何質疑之處，若非經過周昭啓之事前允許或授意領取，自
    無可能。況且，周昭啓生前最後二年受被告周振昌照顧，自
    感念在心，在意思自由下，給予財產上之回饋，自主處分其
    財務，亦屬合情之舉，益證被告授權領取之說，應為可採。
　⒊原告指述被告周振昌於108年1月16日自周昭啟系爭帳戶中提
    領現金42萬元，嗣於108年3月15日將42萬元存回系爭帳戶(
    見本院卷第41、43、51頁)、於周昭啟住院期間即108年1月2
    8日、108年1月29日分別自周昭啟系爭帳戶匯款145萬元、45
    萬元至被告周振昌之帳戶(見本院卷第53頁)、於108年5月17
    日自系爭帳戶匯款10萬元至被告周振昌帳戶(見本院卷第55
    頁)、於109年11月9日自系爭帳戶分別匯款75萬元至被告周
    振昌、周建成之帳戶(見本院卷第57頁)、於109年11月23日
    、109年11月26日自系爭帳戶分別提領現金30萬、20萬元(見
    本院卷第59頁)等事實，經本院調閱醫院之病歷紀錄，確屬
    住院中，固非無據。惟查，周昭啓於108年1月15日至 2月2
    日出院前固有記載「意識混亂」，又109年11月22日至同月2
    8日再入院治療，才有「意識混亂」之記載（寶健醫院成人
    護理過程紀錄單）。期間雖曾有住院但無意識混亂之記載。
    換言之，周昭啓除了上述期間外，並非長期處於意識混亂之
    中。又所謂意識混亂，應是對外界感知有些落差，並非不能
    表達，應不能直接推論為無意識能力，兩者之間仍有很大差
    距。況且，上開住院期間周昭啓究有無曾為領款之指示或授
    權，或雖有指示或授權，然是否在無意識狀態中所為，均無
    從證明其事，亦查無全何優勢之證據，資以推翻指示授權之
    說。何況周昭啓於出院後清醒中，從未質疑其住院中遭提領
    之存款，有何異常之處？若非授權在先，必也同意於後。職
    是之故，僅得推測周昭啓於清醒時已對提領之人，為事先之
    授權，故不論周昭啓意識混亂與否，均不影響提領存款之真
    實性。
　⒋至於周昭啟與證人顏國長長期有借貸關係，證人顏國長曾交
    付以龍卯企業社為發票人，以台北富邦銀行為付款人之支票
    6紙，面額合計共200萬元予周昭啟。經被告周振昌將上開支
    票全數撤回，再分別轉入其與被告周建成帳戶內(見本院卷
    第203至205頁)等情，業據證人顏國長亦到庭證述上開6紙支
    票均已兌現，並有109年9月26日由周建成、周振昌、顏國長
    及莊紀元等四人共同署名而作成之會議紀錄表（問：周昭啓
    有無簽名？顏國長答：周昭啓因手抖無法簽名，本院卷第25
    1頁）。至於為何需作成會議紀錄表？乃周昭啓為保障能償
    還莊紀元的借款，遂依照周昭啓之陳述，而做成會議紀錄等
    情，並經莊紀元、顏國長證述明確（本院卷第245、251頁）
    ，亦有會議紀錄表影本（本院卷第201頁）在卷可憑，堪為
    真實。另證人莊紀元與周昭啓共同生活30年，雖不過問財務
    ，但對其內心世界、與子女關係自知之甚稔，證人顏國長為
    周昭啓之長期友人兼事業夥伴，二人與兩造之間並無利害關
    係，自無偏頗偽證之必要，彼二人之證詞自堪採取，並為說
    明。
　⒌至於被告周建成部分，被告周建成因長期生病，無謀生能力
    ，為兩造所不爭執之事實。被告辯稱周昭啓擔心其一旦故去
    ，被告周建成生活安養會有問題，故指示被告周振昌先匯75
    萬元做為日後安養及醫療費用等情，亦為原告所不爭，其次
    父母對生病弱勢子女之擔心與照顧，乃天下父母心之所必然
    ，亦合情理之至，自堪採為信實。
　㈡綜上說明，原告主張被告二人非法提領兩造之父周昭啓系爭
    存款及票款等事實，應僅為臆測之詞。被告二人辯稱皆經過
    周昭啓之指示及授權下提領系爭款項，應為足堪採信。原告
    以被告二人未經授權領取存款及票款為由，請求被告周振昌
    、周建成分別給付525萬元、75萬元予周昭啟全體繼承人，
    尚乏明確之事據，為無理由。
六、綜上所述，系爭款項乃為被告周振昌經周昭啟之授權而提領
    支出，原告未舉證證明被告有故意或過失不法侵害，或逾越
    授權範圍侵害周昭啟之財產權致其受損害之情事。從而，原
    告依民法第184條第1項請求被告周振昌、周建成分別給付52
    5萬元、75萬元予周昭啟全體繼承人及法定遲延利息，為無
    理由，應予駁回。又原告之訴既經駁回，其假執行之聲請亦
    失所附麗，應併予駁回。
七、據上論結，原告之訴為無理由，依家事事件法第51條、民事
    訴訟法第78條，判決如主文。
中　　華　　民　　國　　111 　年　　11　　月　　 1　　日
                   家事法庭     法  官　廖文忠
以上正本係照原本作成。
如對本判決上訴，須於判決送達後20日內向本院提出上訴狀（請
檢附上訴理由狀，並依對造人數一併提出相同數量之繕本），且
應一併繳納上訴費；如有委任訴訟代理人提起上訴者，請一併提
出委任狀正本。
中　　華　　民　　國　　111 　年　　11　　月　　 1　　日
                                書記官　黃佳惠